臺灣臺北地方法院民事裁定　　　　　　 100年度小上字第84號
上　訴　人　尚詩懷
被　上訴人　林毓軒
上列當事人間請求損害賠償事件，上訴人對於中華民國100年6月
21日本院臺北簡易庭100年度北小字第228號第一審判決，提起上
訴，本院裁定如下：
    主  文
上訴駁回。
第二審訴訟費用新台幣壹仟伍佰元由上訴人負擔。
    事實及理由
一按對於小額程序第一審裁判之上訴或抗告，非以其違背法令為
  理由，不得為之；上訴狀內應記載上訴理由，表明下列各款事
  項︰(一)原判決所違背之法令及其具體內容。(二)依訴訟資料可認
  為原判決有違背法令之具體事實，民事訴訟法第436條之24第2
  項、第436條之25定有明文。所謂違背法令，依同法第436條之
  32 第2項準用第468條、第469條第1款至第5款規定，係指判決
  不適用法規或適用不當者，為違背法令；判決有同法第469 條
  規定所列第1款至第5款情形之一者，為當然違背法令。又對於
  小額程序之第一審裁判提起上訴時，如係以第一審判決有不適
  用法規或適用法規不當為上訴理由時，其上訴狀或理由書應有
  具體之指摘，並揭示該法規之條項或其內容，若係成文法以外
  之法則，應揭示該法則之旨趣；其為經驗法則、證據法則者，
  亦應具體指摘揭示該經驗法則或證據法則，倘為司法院解釋或
  本院之判決，則應揭示該判解之字號或其內容，上訴狀或理由
  書如未依此項方法表明者，即難認為已對小額程序之第一審判
  決之違背法令有具體之指摘，其上訴自難認為合法（最高法院
  71年台上字第314號及70年台上字第720號判例可資參照），是
  上訴理由若係就原審取捨證據、認定事實之職權行使，指摘其
  為不當，而非具體表明合於不適用法規、適用法規不當、或民
  事訴訟法第469條第1款至第5 款所列各款之情形，難認對該判
  決之如何違背法令已有具體之指摘，應認其上訴為不合法。又
  上訴不合法者，依同法第436條之32第2項準用第471條第1項、
  第444條第1項規定，法院毋庸命其補正，應逕以裁定駁回之。
二本件上訴意旨略以：被上訴人對上訴人說明系爭房屋內牆壁、
  地板全部拆除，所有水管、電管全部換新，並未聲明屋外水管
  沒有做，令上訴人以為沒有問題，而水質清澈及用電安全乃房
  屋用以居住之基本要件，被上訴人於買賣過程中並未提出系爭
  房屋有不宜居住之瑕疵，自應認被上訴人有保證品質之行為，
  水質不清，流理台漏水、電錶燃燒，已構成民法所規定之減少
  價值或效用之瑕疵。且被上訴人向上訴人說明系爭房屋整修情
  況為所有水管、電管全部換新等，另上訴人以為屋外水管也有
  修過。再者，上開瑕疵均非屬可立即得知之瑕疵，系爭房屋於
  民國99年2月5日交屋，水質黃濁及流理台漏水均係發生於99年
  10月初，承租人於同年10月5日通知上訴人，上訴人已於同年1
  0月8日通知被上訴人，同年10月10日發生電錶燃燒，上訴人亦
  於當晚通知被上訴人，上訴人並未怠於通知，且上訴人已提出
  照片13張並附有詳細說明，原審未予採認，卻採信證人之朱鎮
  群、張振益之偽證。至於上訴人所述可以請柯水電師作證，詎
  原審卻為上訴人不利之判決，顯非適法，應予廢棄云云。
三經查，觀諸上訴人之上訴理由所載內容，乃係指摘原審取捨證
  據、認定事實之不當，並未表明原判決究竟違背何法令，亦未
  敘明依訴訟資料可認為原判決有違背法令之具體事實。上訴人
  既未具體說明原判決有何不適用法規或適用法規不當之情形，
  並揭示該法規之條項或其內容，及合於民事訴訟法第469條第1
  款至第5 款所列各款之事實，難認上訴人已於上訴狀內依法表
  明原審判決如何具體違背法令，揆諸首揭說明，上訴人提起本
  件上訴，未具上訴之合法程式，其上訴不合法，應裁定駁回其
  上訴。
四本件第二審訴訟費用，確定為如主文第2項所示之金額。
五據上論結，本件上訴不合法，依民事訴訟法第436條之32第1項
  、第2項、第444條第1項前段、第436條之19第1 項、第95條、
  第78條，裁定如主文。
中    華    民    國  100    年    10    月    27    日
                  民事第六庭審判長法  官  林麗真

                                  法  官  林春鈴
                                  法  官  姜悌文
以上為正本係照原本作成
本裁定不得抗告
中    華    民    國  100    年    10    月    27    日
                                  書記官  羅振仁